臺灣臺中地方法院刑事判決
111年度交易字第1201號
公  訴  人  臺灣臺中地方檢察署檢察官
被      告  林嶸宗


上列被告因公共危險案件，經檢察官提起公訴（111年度速偵字
第3183號），被告就被訴事實為有罪之陳述，本院裁定行簡式審
判程序，判決如下：
    主  文
林嶸宗駕駛動力交通工具而血液中酒精濃度達百分之零點零五以
上，累犯，處有期徒刑拾月。
    事  實
一、林嶸宗於民國111年7月15日下午2時許至3時許，在臺中市龍
    井區某工地內，飲用啤酒後，血液中所含酒精濃度已達百分
    之0.05以上，猶基於酒後駕駛動力交通工具之犯意，不顧大
    眾行車之公共安全，於同日下午4時46分前某時許，駕駛車
    牌號碼000-0000號自用小客貨車上路。嗣於同日下午4時46
    分許，行經臺中市○○區○○路000號前時，不慎撞及許靖所使
    用並停放在路旁之牌照號碼BCY-2216號自用小客車。員警據
    報到場處理後，欲對林嶸宗實施吐氣酒精濃度檢測惟遭其拒
    絕，遂聲請檢察官核發鑑定許可書後將其送至大里仁愛醫院
    實施抽血檢測，並於同日晚上8時20分許進行採檢，測得其
    血液中酒精濃度為256.0mg/dL（百分之0.256），而查悉上
    情。　　
二、案經臺中市政府警察局霧峰分局報告臺灣臺中地方檢察署檢
    察官偵查起訴。　　
    理  由
一、被告林嶸宗所犯係死刑、無期徒刑、最輕本刑為3年以上有
    期徒刑以外之罪，其於準備程序中就被訴事實為有罪之陳述
    ，經法官告知簡式審判程序之旨，並聽取當事人之意見後，
    本院認為適宜由受命法官獨任進行簡式審判程序。
二、上揭犯罪事實，業據被告林嶸宗於偵查及本院審理中坦承不
    諱，核與證人許靖於警詢中之證述情節大致相符，並有員警
    職務報告2份、監視錄影畫面翻拍照片4張、長庚紀念醫院檢
    驗醫學科檢驗報告單、臺灣臺中地方檢察署鑑定許可書、臺
    中市政府警察局當事人酒精測定紀錄表、臺中市政府警察局舉
    發違反道路交通管理事件通知單各1份、車輛詳細資料報表2
    份、道路交通事故現場圖、道路交通事故調查報告表㈠、㈡各
    1份及現場照片33張在卷可稽（偵卷第37至39、53至59、63
    、69至71、75至98頁），足認被告前揭任意性自白與事實相
    符。是本案事證明確，被告犯行洵堪認定，應予依法論科。
    　　
三、論罪科刑：
　㈠核被告所為，係犯刑法第185條之3第1項第1款之駕駛動力交
    通工具而血液中酒精濃度達百分之0.05以上罪。
  ㈡被告前因不能安全駕駛致交通危險罪案件，經本院以109年度
    交簡字第406號判決判處有期徒刑6月，併科罰金新臺幣（下
    同）5萬元確定，徒刑部分於109年11月26日易科罰金執行完
    畢乙情，有臺灣高等法院被告前案紀錄表1份附卷足憑，其
    於有期徒刑執行完畢後5年內，故意再犯本件有期徒刑以上
    之罪，依刑法第47條第1項之規定，為累犯。另參以司法院
    大法官釋字第775號解釋之意旨，審酌被告前已因犯同類型
    案件而經法院判處徒刑執行完畢，理應產生警惕作用而提升
    自我控管能力，然而被告卻故意再犯相同罪質之本罪，足見
    其對刑罰之反應力薄弱，予以加重最低本刑並無罪刑不相當
    之情事，爰依前揭規定加重其刑。
  ㈢爰以行為人之責任為基礎，審酌被告於酒後血液中酒精濃度
    達百分之0.256之情形下，仍貿然駕車上路，不僅漠視自身
    安危，更罔顧其他用路人之生命、身體及財產安全，本案復
    已發生前揭事故，所為實非可取。復衡酌除前揭構成累犯部
    分不予重複評價外，被告前曾因不能安全駕駛致交通危險罪
    案件，經本院分別以101年度中交簡字第1351號判決判處拘
    役50日確定、以102年度中交簡字第763號判決判處有期徒刑
    4月確定、經臺灣新竹地方法院以103年度竹交簡字第586號
    判決判處有期徒刑4月確定、經本院以104年度審交易字第11
    50號判決判處有期徒刑5月確定，有前引之被告前案紀錄表
    在卷可查，本件已係第6次違犯，顯見其法治觀念薄弱，漠
    視公眾往來之交通安全，自不宜輕縱。惟念其犯後坦承犯行
    ，態度尚可，兼衡其犯罪情節，及自述學歷為國中畢業之智
    識程度、目前從事裝潢業、月收入約4萬元、經濟情形勉持
    、尚須扶養父親及1名小孩之生活狀況（本院卷第46頁）等
    一切情狀，量處如主文所示之刑。
據上論斷，依刑事訴訟法第273條之1第1項、第299條第1項前段
，刑法第185條之3第1項第1款、第47條第1項，刑法施行法第1條
之1第1項，判決如主文。
本案經檢察官林樹蘭提起公訴，檢察官宋恭良到庭執行職務。
中　　華　　民　　國　　111 　年　　9 　　月　　22　　日
                  刑事第十庭    法  官  鄭永彬
以上正本證明與原本無異。
如不服本判決應於收受判決後20日內向本院提出上訴書狀，並應
敘述具體理由；其未敘述上訴理由者，應於上訴期間屆滿後20日
內向本院補提理由書（均須按他造當事人之人數附繕本）「切勿
逕送上級法院」。
                                書記官  吳欣叡
中　　華　　民　　國　　111 　年　　9 　　月　　22　　日
附錄本判決論罪科刑法條：
刑法第185條之3第1項第1款
駕駛動力交通工具而有下列情形之一者，處3年以下有期徒刑，
得併科30萬元以下罰金：
一、吐氣所含酒精濃度達每公升0.25毫克或血液中酒精濃度達百
    分之0.05以上。